臺灣彰化地方法院刑事判決
111年度原訴字第12號
公  訴  人  臺灣彰化地方檢察署檢察官
被      告  呂建緯



上列被告因加重詐欺等案件，經檢察官提起公訴（110年度偵字
第15776號），嗣被告於準備程序中，就被訴事實為有罪之陳述
，經本院合議庭裁定由受命法官獨任進行簡式審判程序，判決如
下：
    主  文
呂建緯犯如附表所示之罪，各處如同表「主文」欄所示之刑。應
執行有期徒刑壹年陸月。
    事  實
一、呂建緯自民國110年5月間某日起，參與真實姓名年籍不詳、
    自稱「蔡易佳」之成年人，及其他真實姓名年籍不詳之成年
    人所組成之三人以上、以實施詐術為手段，具有持續性及牟
    利性之電信詐欺集團犯罪組織，擔任該詐欺集團（下稱本案
    集團）之車手工作。呂建緯即與蘇子偉（所涉罪嫌由本院另
    行審結）、「蔡易佳」及其等所屬本案集團不詳成年成員共
    同意圖為自己不法之所有，基於三人以上共同詐欺取財、隱
    匿詐欺所得去向之一般洗錢，及以不正方法取得他人向金融
    機構申請開立之帳戶收受財物之特殊洗錢犯意聯絡，由該集
    團不詳成員對附表所示沈俞樺、陳淑鈴及李昀儒等三人施用
    詐術，致其等均陷於錯誤，分別匯款至張瓏騰所申設中華郵
    政股份有限公司○○○○郵局帳號00000000000000號帳戶（下稱
    Ａ帳戶）、江灣妮所申設同公司○○○○郵局帳號0000000000000
    0號帳戶（下稱Ｂ帳戶），及楊巧穎所申設玉山商業銀行帳號
    0000000000000號帳戶（下稱Ｃ帳戶，關於沈俞樺等三人遭詐
    騙之經過及匯款細節，詳見附表「遭詐欺過程」、「匯款時
    間及金額」及「匯入帳戶」欄所載）。該集團復另推由不詳
    成員，於110年6月15日某時許，在新北市某處將Ａ、Ｂ、Ｃ帳
    戶之提款卡交予呂建緯、蘇子偉，呂建緯及蘇子偉即於同日
    下午，前往址設彰化縣○○市○○街000號「○○○○○員林館」投宿
    待命，並於翌（16）日接受集團成員通知後，於附表所示時
    間地點一同出發，推由其中一人持前開帳戶之提款卡將款項
    領出（提領人員、時間、地點及金額詳附表所示，原起訴書
    附表三關於提領金額個位數為新臺幣〈下同〉5元之部分，應
    屬加計手續費之結果，此外該表編號6、7所示提領款項亦有
    誤載，並經公訴檢察官更正在案，實際提領金額應如本判決
    附表所示），其中於附表編號2、3所示時地，呂建緯尚有同
    時提領真實姓名、年籍不詳之人基於不詳原因，將來源不明
    款項匯入詐欺集團掌控之Ｂ帳戶內之款項，將該無合理來源
    而與收入顯不相當之款項領出後，轉交予本案集團某姓名年
    籍不詳之成年男性成員，以此方式製造金流斷點，並掩飾、
    隱匿犯罪所得之所在及去向。嗣因沈俞樺等人發現受騙而報
    警處理，進而循線查獲上情。
二、案經沈俞樺、陳淑鈴、李昀儒訴由彰化縣警察局員林分局報
    請臺灣彰化地方檢察署檢察官偵查起訴。
    理  由
一、本件被告呂建緯所犯屬法定刑為死刑、無期徒刑、最輕本刑
    為3年以上有期徒刑以外之罪，其於準備程序時就被訴事實
    為有罪之陳述，經告知簡式審判程序要旨並聽取當事人意見
    ，經被告同意適用簡式審判程序後，本院亦認無不得或不宜
    改依簡式審判程序進行之處，爰依刑事訴訟法第273條之1 
    第1項規定裁定由受命法官進行簡式審判程序，故本件之證
    據調查依刑事訴訟法第273條之2規定，不受同法第159條第1
    項、第161條之2、第161條之3、第163條之1及第164條至第1
    70條規定之限制，合先敘明。
二、認定事實所憑證據及認定之理由
　㈠上開犯罪事實，業據附表所示告訴人於警詢時指述，及證人
    李佩儒（搭載被告之計程車駕駛）於警詢時證述明確（警卷
    第25至27頁），並經證人即共同被告蘇子偉於警詢時證述綦
    詳（警卷第4至11頁），此外尚有監視器影像截圖、車輛詳
    細資料報表、○○○精品旅館旅客登記卡（警卷第99至115、12
    9、131頁）、同旅館住宿資料電腦頁面、計程車駕駛人基本
    資料（他字卷第31、35頁）、玉山銀行集中管理部111年9月
    28日玉山個（集）字第1110000000號函附Ｃ帳戶交易明細、
    中華郵政股份有限公司111年9月22日儲字第1110000000號函
    暨附Ａ、Ｂ帳戶之客戶歷史交易清單（原訴一卷第373、377、
    379頁），及附表「佐證書證」欄所示證據在卷為憑（出處
    詳該表所記載），復經被告於偵訊及本院準備程序、審判程
    序時均坦認上情不諱（偵卷第123至129頁、原訴二卷第24、
    52頁），足認其之任意性自白核與事實相符，可堪採為認定
    事實之依據。
  ㈡按共同實施犯罪行為之人，在合同意思範圍以內，各自分擔
    犯罪行為之一部，相互利用他人之行為，以達其犯罪之目的
    者，即應對於全部所發生之結果，共同負責；又共同正犯之
    成立，祇須具有犯意之聯絡及行為之分擔，既不問犯罪動機
    起於何人，亦不必每一階段犯行，均須參與（最高法院28年
    上字第3110號、34年上字第862號判決意旨參照）。再者，
    共同正犯之意思聯絡，原不以數人間直接發生者為限，若有
    間接之聯絡者，亦包括在內，如甲分別邀約乙、丙犯罪，雖
    乙、丙間彼此並無直接之聯絡，亦無礙於其為共同正犯之成
    立（最高法院77年台上字第2135號判決意旨參照）。是以，
    行為人參與構成要件行為之實施，並不以參與構成犯罪事實
    之全部或始終參與為必要，即使僅參與構成犯罪事實之一部
    分，或僅參與某一階段之行為，亦足以成立共同正犯。查被
    告雖未自始至終參與詐騙附表所示被害人之各階段犯行，而
    僅擔任車手工作，惟其與本案集團其他成員既為詐騙各該被
    害人而彼此分工，堪認係在合同意思範圍內，各自分擔犯罪
    行為之一部，並相互利用他人之行為，以達犯罪之目的，參
    諸上開說明，被告自應就所參與犯行，對於全部所發生之結
    果共同負責。
　㈢綜上所述，本案事證明確，被告犯行洵堪認定，應依法論科
    。
三、論罪科刑
　㈠按刑罰責任之評價與法益之維護息息相關，對同一法益侵害
    為雙重評價，是過度評價；對法益之侵害未予評價，則為評
    價不足，均為法之所禁。又加重詐欺罪，係侵害個人財產法
    益之犯罪，其罪數之計算，核與參與犯罪組織罪之侵害社會
    法益有所不同，審酌現今詐欺集團之成員皆係為欺罔他人，
    騙取財物，方參與以詐術為目的之犯罪組織。倘若行為人於
    參與詐欺犯罪組織之行為繼續中，先後多次為加重詐欺之行
    為，因參與犯罪組織罪為繼續犯，犯罪一直繼續進行，直至
    犯罪組織解散，或其脫離犯罪組織時，其犯行始行終結。故
    該參與犯罪組織與其後之多次加重詐欺之行為皆有所重合，
    然因行為人僅為一參與犯罪組織行為，侵害一社會法益，屬
    單純一罪，應僅就「該案中」與參與犯罪組織罪時間較為密
    切之首次加重詐欺犯行論以參與犯罪組織罪及加重詐欺罪之
    想像競合犯，而其他之加重詐欺犯行，祗需單獨論罪科刑即
    可，無需再另論以參與犯罪組織罪，以避免重複評價。是如
    行為人於參與同一詐欺集團之多次加重詐欺行為，因部分犯
    行發覺在後或偵查階段之先後不同，肇致起訴後分由不同之
    法官審理，為裨益法院審理範圍明確、便於事實認定，即應
    以數案中「最先繫屬於法院之案件」為準，以「該案件」中
    之「首次」加重詐欺犯行與參與犯罪組織罪論以想像競合。
    縱該首次犯行非屬事實上之首次，亦因參與犯罪組織之繼續
    行為，已為該案中之首次犯行所包攝，該參與犯罪組織行為
    之評價已獲滿足，自不再重複於他次詐欺犯行中再次論罪，
    俾免於過度評價及悖於一事不再理原則。至於「另案」起訴
    之他次加重詐欺犯行，縱屬事實上之首次犯行，仍需單獨論
    以加重詐欺罪，以彰顯刑法對不同被害人財產保護之完整性
    ，避免評價不足(最高法院109年度台上字第3945號判決意旨
    參照)。經查，被告加入本案集團擔任車手，再將所提領款
    項上繳予集團其他成員，而本案集團成員係利用電話佯裝商
    家人員施行詐術，誘使被害人受騙將款項匯入指定人頭帳戶
    ，並有上下聯繫、指派工作取款、收水等分工，堪認被告所
    參與之本案集團，係透過縝密之計畫與分工，成員彼此間相
    互配合，由至少三人以上之多數人所組成，於一定期間內持
    續以實施詐欺為手段而牟利，並具有完善結構之組織，須投
    入相當成本及時間始能如此為之，並非隨意組成之立即犯罪
    ，應屬三人以上、以實施詐術為手段，所組成具有持續性、
    牟利性之有結構性組織，自該當於組織犯罪防制條例第2條
    第1項所稱之犯罪組織。又被告加入本案集團後，所實行詐
    欺犯行中最先繫屬於法院之案件即為本案，有臺灣高等法院
    被告前案紀錄表在卷可稽（見原訴二卷第121頁）；而附表
    所示各次犯行中，本案集團最早以電話方式著手施用詐術之
    對象為告訴人沈俞樺，而該名告訴人亦是本案受詐騙之人當
    中最早匯款者，揆諸上開說明，自應認被告參與犯罪組織之
    犯行，與被訴附表編號1之加重詐欺犯行成立想像競合犯，
    而應由本院予以審理、評價。
　㈡又洗錢防制法第15條之特殊洗錢罪，係在無法證明前置犯罪
    之特定不法所得，而未能依洗錢防制法第14條之一般洗錢罪
    論處時，始予適用。倘能證明人頭帳戶內之資金係前置之特
    定犯罪（如：詐欺、加重詐欺等犯罪）所得，即應逕以一般
    洗錢罪論處，自無適用特殊洗錢罪之餘地。例如詐欺集團向
    被害人施用詐術後，為隱匿其詐欺所得財物之去向，而令被
    害人將其款項轉入該集團所持有、使用之人頭帳戶，並由該
    集團所屬之車手前往提領詐欺所得款項得逞後層層轉交上手
    ，檢察官如能證明該帳戶內之資金係本案詐欺之特定犯罪所
    得，即已該當於洗錢防制法第14條第1項之一般洗錢罪；至
    若無法將人頭帳戶內可疑資金與本案詐欺犯罪聯結，而不該
    當第2條洗錢行為之要件，當無從依洗錢防制法第14條第1 
    項之一般洗錢罪論處，僅能論以洗錢防制法第15條第1項之
    特殊洗錢罪。
　⒈故針對起訴書附表三編號1至6、12至14、16等提款行為，被
    告與共犯蘇子偉擔任車手提領被害款項，再交予詐欺集團不
    詳成員，其主觀上自有隱匿本案集團之詐欺犯罪所得，以逃
    避國家追訴或處罰之意思，客觀上亦有隱匿詐欺犯罪所得去
    向之作用，而製造金流斷點，揆諸前開說明，核與洗錢防制
    法第14條第1項一般洗錢罪之要件相合。故被告就此部分所
    為，係犯洗錢防制法第14條第1項之一般洗錢罪。
　⒉至於起訴書附表三編號7至11、15所示提款行為，既據起訴書
    認定為本案起訴範圍，Ｂ帳戶復係本案集團不詳成員以不正
    方法取得作為人頭帳戶，以供被害人匯款之用，則被告除提
    領告訴人陳淑鈴、李昀儒遭詐騙而匯入該人頭帳戶之款項（
    即起訴書附表三編號12至14、16）外，並同時提領起訴書附
    表三編號7至11、15所示之真實姓名年籍不詳之人，基於不
    詳原因將來源不明款項匯入詐欺集團所掌控Ｂ帳戶內之款項
    ，再轉交予其他集團成員，其取得該等款項不具合理之來源
    而與收入顯不相當，顯係本於隱匿資產之動機而有洗錢行為
    ，其與共犯以不正方法取得他人帳戶並據以收受帳戶內之財
    物，是被告此部分所為，雖無法證明該（等）不詳之人匯入
    之款項，係屬本案集團之詐欺所得，而無前置之犯罪存在，
    仍屬洗錢防制法第15條第1項第2款之特殊洗錢行為，此節並
    據公訴檢察官補充論罪法條在案（原訴二卷第23至24、59至
    60頁），本院亦當庭告知被告此部分罪名（同卷第24、36頁
    ），已無礙於其之攻擊防禦，自得併予審究。　　
　㈢所犯法條及競合關係：
　⒈是核被告就附表編號1所為，係犯組織犯罪防制條例第3條第1
    項後段之參與犯罪組織罪、刑法第339條之4第1項第2款三人
    以上共同詐欺取財罪，及洗錢防制法第14條第1項一般洗錢
    罪；至於附表編號2至3所為，則均犯刑法第339條之4第1項
    第2款三人以上共同詐欺取財罪、洗錢防制法第14條第1 項
    一般洗錢罪，及同法第15條第1項第2款特殊洗錢罪。
　⒉被告就附表各次犯行所涉加重詐欺取財、一般與（或）特殊
    洗錢（及參與犯罪組織）等行為，係在同一犯罪決意及預定
    計畫下所為階段行為，具有自然意義上之部分合致，且因果
    歷程並未中斷，彼此間具有重要之關聯性，應認各係一個犯
    罪行為較屬允恰，是被告以一行為同時觸犯上開罪名，為想
    像競合犯，均應依刑法第55條前段規定，俱從一重論以三人
    以上共同詐欺取財罪處斷。被告與蘇子偉、「蔡易佳」及本
    案集團其他成年成員彼此間，就上開犯行有犯意聯絡及行為
    分擔，業如前述，為共同正犯。再者，詐欺取財犯罪係為保
    護個人之財產法益而設，關於行為人詐欺犯罪之罪數計算，
    應依遭受詐欺之被害人人數定之；故就本案集團整體犯罪計
    畫觀之，附表所示被害人既然各異，須擔負共同正犯責任之
    被告就附表所示各次犯行，仍屬犯意各別、行為互殊，應予
    分論併罰。　
　㈣刑之加重事由：
　　被告前因施用毒品、竊盜等案件，經法院分別判處罪刑後，
    經臺灣臺北地方法院以105年度聲字第1864號裁定應執行有
    期徒刑2年7月確定（下稱第一案），復因竊盜、施用毒品等
    案件，經法院分別判處罪刑後，由同法院以105年度聲字第1
    995號裁定應執行有期徒刑1年9月確定（下稱第二案），第
    一、二案接續執行，於109年7月3日執行完畢出監乙節，有
    臺灣高等法院被告前案紀錄表在卷可查（原訴二卷第81至93
    頁），且被告於本院審理時，對於此前案資料亦是認無訛（
    原訴二卷第53至54頁），是其前受有期徒刑執行完畢後，5
    年內故意再犯本件有期徒刑以上共三罪，已堪認定為累犯（
    最高法院111年度台上字第3422號判決意旨參照），均應依
    刑法第47條第1項規定加重最高本刑。而就最低本刑加重部
    分，則審酌上述竊盜前案固與本案之罪名、罪質不同，然均
    屬故意侵害他人財產法益之犯罪，況前案業經實際入監服刑
    一段期間，卻於執行完畢後未及一年即再度違犯本件，顯見
    被告對於刑罰之反應力薄弱，並無司法院大法官釋字第775
    號解釋所示罪刑不相當之情形（最高法院108年度台上字第3
    38號判決意旨參照），亦應依該規定同予加重。　　　
　㈤刑之裁量：
　　本院審酌被告正值青壯，不思以正當方式方式謀取生活上所
    需，竟為貪圖不法利益擔任車手提款，所為非僅增加被害人
    財產權益遭侵害且難以追查金流之風險，並動搖人民間既有
    之互信，是類詐欺犯罪案件更經政府機關致力宣導及媒體一
    再披露，因而為社會大眾所痛惡，是被告犯罪之動機、目的
    及手段洵非可取；惟念其犯後終能坦承犯行，尚見悔意，又
    本案各罪雖因想像競合之結果，而以加重詐欺取財罪論處，
    然被告所犯之洗錢罪並非遭重罪吸收而不復存在，故本院就
    洗錢防制法第16條第2項所定之減輕事由，仍應於量刑時一
    併衡酌（最高法院108年度台上字第4405、4408號判決意旨
    參照）；復參酌附表各該被害人遭詐取之財產數額介於數千
    元至將近20萬元之間，尚非至鉅，然被告犯後迄今俱未賠償
    任何被害人彌補其等所受財產損失；再衡以被告分工內容為
    提款車手，相較於其他成員而言遭查獲風險較高，亦非核心
    成員，故依被告所參與角色以觀，各罪被害財產數額雖稍有
    差異，然除其中編號1犯行因罪質包含參與犯罪組織罪，在
    量刑時應較他次犯行稍重評價外，就被害財產數額而言，附
    表編號2、3犯行尚無劃分為不同量刑區間之必要；兼衡被告
    自稱智識程度為國中肄業，另案入監前擔任粗工，當時日收
    入約1千3百元，未婚無子女，先前與阿姨同住，經濟狀況勉
    持，腦部曾進行手術（詳原訴二卷第53頁審判筆錄）等具體
    行為人責任基礎之一切情狀，分別量處如附表「主文」欄所
    示之刑，以資懲儆。
　㈥定應執行刑：
　　再審酌被告所犯加重詐欺取財各罪，固因被害法益歸屬於不
    同被害人而須分論併罰，然其親自參與之提款行為係在同一
    日之3個小時內完成，各次行為時間甚屬接近，手法亦均相
    同。審酌數罪對法益侵害之加重效應較低，若定以過重之應
    執行刑，其效用可能隨著長期刑之執行，等比例地大幅下跌
    ，對其教化效果不佳，亦有害其回歸社會，爰審酌上情，合
    併定其應執行刑如主文所示。
四、沒收部分
　　共同正犯間關於犯罪所得、犯罪工具物應如何沒收，仍須本
    於罪責原則，並非一律須負連帶責任；況且應沒收物已扣案
    者，本無重複沒收之疑慮，更無對各共同正犯諭知連帶沒收
    或重複諭知之必要，否則即科以超過其罪責之不利責任。因
    之，本院往昔採連帶沒收共同正犯犯罪所得，及就共同正犯
    間犯罪工具物必須重複諭知之相關見解，自不再援用，應改
    為共同正犯間之犯罪所得應就各人實際分受所得部分而為沒
    收及追徵（最高法院108年度台上字第1001號判決意旨供參
    ）。查附表所示各該被害人遭詐騙後分別匯入Ａ、Ｂ、Ｃ帳戶
    內之款項，固屬本案集團實行加重詐欺犯罪之犯罪所得，惟
    被告辯稱：本案我並未取得任何報酬等語在案（偵卷第129
    頁、原訴二卷第24至25頁），此外依卷附事證亦無從審認被
    告確有從中獲取任何報酬，爰不為犯罪所得沒收之諭知。
五、至於組織犯罪防制條例第3條規定之強制工作，業於110年12
    月10日經司法院大法官釋字第812號解釋認定違憲，自該解
    釋公布日起失其效力，本判決即毋庸再論述是否宣告強制工
    作之理由，附此敘明。　　
據上論斷，應依刑事訴訟法第273條之1第1項、第299條第1項前
段，判決如主文。
本案經檢察官余建國提起公訴，檢察官楊閔傑、鄭積揚到庭執行
職務。
中　　華　　民　　國　　111 　年　　11　　月　　16　　日
                  刑事第八庭  法  官  陳薏伩
以上正本證明與原本無異。
如不服本判決應於收受判決後20日內向本院提出上訴書狀，並應
敘述具體理由。其未敘述上訴理由者，應於上訴期間屆滿後20日
內向本院補提理由書（均須按他造當事人之人數附繕本） 「切
勿逕送上級法院」。
告訴人或被害人對於判決如有不服具備理由請求檢察官上訴者，
其上訴期間之計算係以檢察官收受判決正本之日期為準。
中　　華　　民　　國　　111 　年　　11　　月　　16　　日
                              書記官　林曉汾
附錄本案論罪科刑法條：
組織犯罪防制條例第3條第1項後段
發起、主持、操縱或指揮犯罪組織者，處3年以上10年以下有期
徒刑，得併科新臺幣1億元以下罰金；參與者，處6月以上5年以
下有期徒刑，得併科新臺幣1千萬元以下罰金。但參與情節輕微
者，得減輕或免除其刑。
中華民國刑法第339條之4第1項第2款
犯第339條詐欺罪而有下列情形之一者，處1年以上7年以下有期
徒刑，得併科1百萬元以下罰金：
二、三人以上共同犯之。
洗錢防制法第2條　　　　　　　　　　　　　　　　　　　　本法所稱洗錢，指下列行為：
一、意圖掩飾或隱匿特定犯罪所得來源，或使他人逃避刑事追訴
    ，而移轉或變更特定犯罪所得。
二、掩飾或隱匿特定犯罪所得之本質、來源、去向、所在、所有
    權、處分權或其他權益者。
三、收受、持有或使用他人之特定犯罪所得。　　　　　　　　
洗錢防制法第14條第1項
有第2條各款所列洗錢行為者，處7年以下有期徒刑，併科新臺幣
5百萬元以下罰金。
洗錢防制法第15條第1項第2款
收受、持有或使用之財物或財產上利益，有下列情形之一，而無
合理來源且與收入顯不相當者，處6月以上5年以下有期徒刑，得
併科新臺幣五百萬元以下罰金：
二、以不正方法取得他人向金融機構申請開立之帳戶。

附表
編號 被害人 遭詐欺過程 匯款時間及金額  匯入帳戶 佐證書證 提領人員、時間、地點及金額 主文 1 沈俞樺 ︻ 提告 ︼ ︵ 警卷第29至31頁 ︶ 本案集團不詳成員於110年6月15日上午9時42分許，佯為慶爾喜飯店客服人員撥打電話向沈俞樺訛稱：台端在網路銀行的訂房資料遭盜用，導致多訂了十間房間扣款，須依指示操作網路銀行來解除云云，致沈俞樺陷於錯誤，於右揭時間接續匯款至右列帳戶內 110年6月16日下午4時46分許，匯款14萬4,987元   Ａ帳戶         内政部警政署反詐騙諮詢專線紀錄表、受理詐騙帳戶通報警示簡便格式表、165專線協請金融機構暫行單、告訴人沈俞樺所提供之通話紀錄截圖、玉山銀行存摺封面、存款交易明細查詢截圖（警卷第33至34、41至50頁) 呂建緯於110年6月16日下午4時49分至下午5時13分許，在彰化縣○○市○○路000號「員林○○○郵局」自動櫃員機，各提領1萬5千元、1萬5千元、6萬元、4萬元、1萬5千元（即起訴書附表三編號1至4、6所載）。 呂建緯三人以上共同犯詐欺取財罪，累犯，處有期徒刑壹年肆月。    110年6月16日下午4時50分許，匯款4萬9,987元  Ｃ帳戶  蘇子偉於110年6月16日下午5時13分許，在彰化縣○○市○○路00號「台新商業銀行○○○○分行」自動櫃員機，提領2萬元（即起訴書附表三編號5所載）。  2  陳淑鈴 ︻ 提告 ︼ ︵ 警卷第51至55頁 ︶ 本案集團不詳成員於110年6月16日下午4時32分許，佯為金石堂店家人員撥打電話予陳淑鈴訛稱：台端在金石堂網路商店購買書籍時，因帳務人員操作錯誤，導致被設定成12筆款項，須依指示操作網路銀行來解除云云，致陳淑鈴陷於錯誤，接續於右揭時間匯款至右列帳戶內 110年6月16日下午6時1分許，匯款2萬0998元  Ｂ帳戶           内政部警政署反詐騙諮詢專線紀錄表、受理詐騙帳戶通報警示簡便格式表、告訴人陳淑鈴所提供之國泰世華銀行對帳單與通話紀錄截圖（警卷第57至58、64、75至78頁）   呂建緯於110年6月16日下午5時45分至50分期間，先在上址台新商業銀行○○○○分行自動櫃員機，將真實姓名年籍不詳之人基於不詳原因匯入Ｂ帳戶之不明來源款項共10萬元，以5筆各2萬元之方式領出（即起訴書附表三編號7至11）；復接續於同日晚間6時7分至12分許，在彰化縣○○市○○路00號「第一商業銀行○○分行」自動櫃員機，從Ｂ帳戶內將陳淑鈴之被害款項以2萬元、1千元、1萬元之方式領出（即起訴書附表三編號12至14所載）。 呂建緯三人以上共同犯詐欺取財罪，累犯，處有期徒刑壹年貳月。    110年6月16日下午6時6分許，匯款1萬0050元      3 李昀儒 ︻ 提告 ︼ ︵ 警卷第79至80頁 ︶ 本案集團不詳成員於110年6月16日下午6時41分許，佯為博客來客服人員撥打電話予李昀儒訛稱：台端在博客來購買的商品，因工作人員疏失多訂了13筆訂單，須依指示操作網路銀行來解除云云，致李昀儒陷於錯誤，於右揭時間匯入款項至右列帳戶內。   110年6月16日晚間7時許，匯款6,999元  Ｂ帳戶  内政部警政署反詐騙諮詢專線紀錄表、金融機構構聯防機制通報單、受理詐騙帳戶通報警示簡便格式表、告訴人李昀儒所提供之通話紀錄截圖、網路轉帳交易結果通知及交易明細截圖（警卷第81、85、87至89頁） 呂建緯於110年6月16日晚間6時53分許，先在上址第一商業銀行○○分行自動櫃員機，將某真實姓名年籍不詳之人基於不詳原因匯入Ｂ帳戶之不明來源款項7千元（即起訴書附表三編號15）領出；復接續於同日晚間7時12分許，在同一地點從Ｂ帳戶內提領李昀儒之被害款項7千元（即起訴書附表三編號16所載）。 呂建緯三人以上共同犯詐欺取財罪，累犯，處有期徒刑壹年貳月。